臺灣高雄地方法院刑事判決　　　　　　　　　　　　九十一年度易字第三六九五號
　　公　訴　人　臺灣高雄地方法院檢察署檢察官
　　被　　　告　甲○○
右列被告因違反著作權法案件，經檢察官提起公訴（九十一年度偵字第一九九九九號
），本院判決如左︰
    主  文
甲○○共同以明知為侵害著作權之物，意圖散布而持有之方法侵害他人之著作權，處
有期徒刑陸月，如易科罰金以參佰元（即新臺幣玖佰元）折算壹日。
如附表所示之影音光碟片玖拾片及告示牌壹面均沒收。
    事  實
一、甲○○明知如附表所示之「獵風行動」、「非法正義」、「出軌」、「星際戰警
    ２」、「限制級戰警」、「一家之鼠２」、「神鬼認證」等視聽著作，未經著作
    財產權人得利影視股份有限公司（下稱得利公司）授權（上述視聽著作，係由著
    作權人美商二十世紀福斯影片股份有限公司（下稱福斯公司）、美商美國環球影
    片股份有限公司（下稱環球公司）、美商哥倫比亞影片股份有限公司（下稱哥倫
    比亞公司）等專屬授權得利公司在臺灣享有獨家發行、出租、銷售之權利，為得
    利公司享有著作財產權之視聽著作），不得擅自重製。竟於民國九十一年九月五
    日十七時三十分許，與羅家榮（另案審理）基於意圖散布而持有之犯意聯絡，將
    如附表所示未經得利公司授權之上開視聽著作影音光碟片九十片及告示牌一面，
    以其等所駕駛之車牌號碼ＸＥ－五五五二號自用小貨車載運至高雄縣鳳山市○○
    路青年夜市對面之文德兒童公園旁，再以手推車推送至青年夜市欲陳列販賣，而
    於同日十七時四十五分許，為警在上址當場查獲，並扣得二人共同持有如附表所
    示之影音光碟片九十片，其他擅自重製之音樂光碟片三百一十片及影音光碟片一
    百一十片（此部分未據合法告訴），暨預備供販賣上開光碟片所用之告示牌一面
    。
二、案經得利公司訴由高雄縣警察局仁武分局報請臺灣高雄地方法院檢察署檢察官偵
    查起訴。
    理  由
一、訊據被告甲○○對於於右揭時間與羅家榮在高雄縣鳳山市青年夜市前之文德兒童
    公園旁之事實供承不諱，惟矢口否認有右揭犯行，辯稱：我當日只是跟羅家榮在
    一起，不知道有販賣盜版光碟之情事云云。經查右揭事實：
  (一)業據證人即查獲之警員羅瑞勝到庭證稱：「當日我與同事李明輝是穿便衣巡邏，
    九十一年九月五日約十七時許，看見文德兒童公園後面停放一部紅色小貨車，車
    後放了手推車及盜版光碟，並以草蓆鋪蓋，沒有人在現場，我就與李明輝退至二
    十公尺外的拖板車後埋伏，過了二十幾分鐘，看見七個人從青年夜市經過文德公
    園走過來，有一個站在馬路上把風，其他六人往紅色小貨車的後方走，其中三人
    先把鐵架子及木板拿到夜市準備擺設攤位，另外三人就與站在馬路上那一位一起
    負責以推車搬運盜版光碟，當時被告甲○○確實有參與運送光碟，我與李明輝就
    上前盤查並表明身分，當場抓住被告及羅家榮，我抓住被告時，被告正推著手推
    車」等語（詳見九十一年十二月二十日審理筆錄），足見被告於查獲當時，確實
    正推著放有如附表所示非法重製光碟之手推車，即已持有上開光碟，被告與羅家
    榮間確有犯意聯絡及行為之分擔，應可認定。
  (二)並有查獲當時之照片六幀及財團法人電影及錄音著作保護基金會證明書、得利公
    司延約同意書、哥倫比亞公司合約書、影片准演執照、福斯公司合約書、環球公
    司執照同意書各一件附卷可證，復有如附表所示光碟片九十片及告示牌一面扣案
    可查，前揭告示牌上載明：「監控中，ＣＤ、ＶＣＤ（不清可換）一片１００、
    四片３００、七片５００，君子自重，假鈔勿進」等語，而正版影音光碟一般市
    價為每片新臺幣一千元，業據告訴代理人乙○○於警詢時陳明在卷，其售價與一
    般市價差距達十倍之多，被告對於如附表所示光碟為非法重製影音光碟乙節，應
    有認識，且其查獲地點係在高雄縣鳳山市○○路青年夜市旁，依現場查獲照片所
    示，光碟片又係以木盒盛裝排列，便利顧客瀏覽選購，顯見被告與羅家榮確有散
    布如附表所示非法重製光碟之意圖，亦可認定。
  (三)綜上所述，被告所辯顯為卸責之詞，不足採信，本件事證明確，被告犯行已堪認
    定，應依法論科。
二、核被告所為，係犯著作權法第九十三條第三款、第八十七條第二款之以明知為侵
    害著作權之物，意圖散布而持有之方法，侵害他人之著作權罪。被告與羅家榮間
    就上開犯行，有犯意之聯絡及行為之分擔，皆為共同正犯。被告以一意圖散布而
    持有之行為，同時侵害多數著作權人之著作財產權，為想像競合犯，應依刑法第
    五十五條前段之規定，從一重處斷。審酌被告明知如附表所示之物均係非法重製
    之盜版影音光碟片，竟仍意圖散布而持有，漠視著作權人為著作所投注之大量心
    力，輕易以販賣盜版品之手段攫取著作權人應得之利益，嚴重侵害他人權利，及
    其未能坦承犯行，犯後態度不佳，本不宜寬貸，惟念其年紀尚輕，智慮淺薄，及
    本件查獲數量不多，對告訴人所造成之損害非鉅等一切情狀，量處如主文所示之
    刑，並諭知易科罰金折算標準，以資懲儆。扣案如附表所示之非法重製影音光碟
    片九十片及告示牌一面，係供被告犯罪所用，且應均屬共犯羅家榮所有，併依刑
    法第三十八條第一項第二款之規定宣告沒收。
據上論斷，應依刑事訴訟法第二百九十九條第一項前段，著作權法第九十三條第三款
、第八十七條第二款，刑法第十一條前段、第二十八條、第五十五條、第四十一條第
一項、第三十八條第一項第二款，判決如主文。
本案經檢察官郭昭吟到庭執行職務。
中      華      民      國    九十一    年     十二     月    三十一    日
                                  臺灣高雄地方法院刑事第二庭
                                      法  官  陳業鑫
右正本證明與原本無異。
如不服本判決，應於判決送達後十日內，向本院提出上訴狀。
      書記官  陳素徵
中      華      民      國    九十一    年     十二     月    三十一    日
 附表
┌──┬──────────┬──┬───────────┬────────┐
│編號│片                名│數量│著作權人（簡稱）      │備註            │
├──┼──────────┼──┼───────────┼────────┤
│一  │獵風行動            │十  │福斯                  │                │
├──┼──────────┼──┼───────────┼────────┤
│二  │非法正義            │十  │同右                  │                │
├──┼──────────┼──┼───────────┼────────┤
│三  │出軌                │十八│同右                  │                │
├──┼──────────┼──┼───────────┼────────┤
│四  │星際戰警二          │八  │哥倫比亞              │                │
├──┼──────────┼──┼───────────┼────────┤
│五  │限制級戰警          │二十│同右                  │                │
├──┼──────────┼──┼───────────┼────────┤
│六  │一家之鼠二          │十  │同右                  │                │
├──┼──────────┼──┼───────────┼────────┤
│七  │神鬼認證            │十四│環球                  │                │
└──┴──────────┴──┴───────────┴────────┘
附錄本判決論罪之法條全文
著作權法第九十三條
有下列情形之一者，處二年以下有期徒刑，得併科新臺幣十萬元以下罰金：
一  侵害第十五條至第十七條規定之著作人格權者。
二  違反第七十條規定者。
三  以第八十七條各款方法之一侵害他人之著作權者。
著作權法第八十七條
有下列情形之一者，除本法另有規定外，視為侵害著作權或製版權︰
一  以侵害著作人名譽之方法利用其著作者。
二  明知為侵害著作權或製版權之物而散布或意圖散布而陳列或持有或意圖營利而
    交付者。
三  輸入未經著作財產權人或製版權人授權重製之重製物或製版物者。
四  未經著作財產權人同意而輸入著作原件或其重製物者。
五  明知係侵害電腦程式著作財產權之重製物而仍作為直接營利之使用者。
